# 国开行明股实债的账务处理

提问人：al2006091174 时间：2019-12-13 08:05:10
陈老师，您好，请教您一个问题。一些大型基建公司会从国开行整到利率比较低的贷款，但是签订的合同是股权投资合同，假设约定国开行出资 25 亿，期限是 20 年用于修建道路，投资合同中约定基建公司应每年通过分红方式返还国开行一定收益，假设收益率为 5%（假设活期存款利率为 6%，普通贷款利率为 12%，对比之后足以看出利率的优惠），但合同同时约定，。企业收到这笔资金之后是否需要考虑时间价值？如果他的母公司还是一家上市公司来说，是否更应该严格确认？

回答人：chenyiwei
请参考：《瑞华研究 2010 ～ 2016 汇编》之 “问题 4-1-49（接受 “明股实债” 投资的会计处理问题）”。

提问人：shengmeiqin 时间：2019-12-16 09:27:00
陈老师，瑞华研究 2019 还会发布吗

回答人：chenyiwei
会。现在已经到最后的统编阶段了。